# 请教陈版资产减值损失！

提问人：江北美少男 时间：2021-05-24 21:30:20
A控制B、C，占B的60%股份，C是A的全资子公司，B曾向C借款 700 万，C挂他收款下，现B已经完成资产清算并注销。
B欠C的 700 万：
1 、站在C的角度，B欠C的关联方 700 万，会计上是否可以全额计提坏账？
2 、站在C的角度，如果全额计提坏账，在税务上汇算清缴时能否全额抵扣？
请陈版指点，谢谢！

回答人：chenyiwei
坏账准备的计提并不区分债务人是否为关联方，关联方债务人也同样会有信用风险。一般对于关联方的欠款采用个别认定法计提坏账准备。
因为涉及关联往来，所以税务上的税前扣除可能较为复杂，建议咨询税务专业人士，并与主管税务机关沟通确认，并关注B公司是否已将无需偿还的欠款转入其清算所得。